臺灣高等法院高雄分院刑事判決　　　　　　　　　九十一年度上易字第一四三九號
　　上　訴　人
　　即　被　告　丁○○
右上訴人因竊盜案件，不服臺灣高雄地方法院九十一年度易字第二一七六號中華民國
九十一年八月十五日第一審判決（起訴案號：臺灣高雄地方法院檢察署九十一年度偵
字第一二三六六號），提起上訴，本院判決如左：
      主  文
上訴駁回。
      事  實
一丁○○曾於民國八十八年間因竊盜罪，經判處有期徒刑十月，緩刑四年，嗣因於八
  十九年間再犯竊盜罪，經判處有期徒刑八月確定，而撤銷緩刑，上開二罪乃先後接
  獲執行，並於九十年十月九日因縮短刑期假釋出獄，刑期至九十一年三月七日屆滿
  以已執行論。詎丁○○猶不知悔改，竟基於意圖為自己不法所有之概括犯意，連續
  竊取他人皮包內之現金及金融提款卡，並以皮包內證件所示生日排列組合成提款密
  碼之不正方法，由自動付款設備取得他人之款項等方式，分別於(一)九十一年三月二
  十日下午五時許，在高雄縣鳥松鄉○○路八四○號之正修技術學院圖書館四樓公用
  區域長沙發上，竊得甲○○所有之藍色小皮包一只（內有健保卡、臺灣土地銀行提
  款卡兼學生證各一張及現金新臺幣《下同》一千九百元等財物），旋持該張臺灣土
  地銀行提款卡，至高雄縣鳥松鄉○○村○○路之臺東中小企業銀行自動櫃員機，於
  同日下午五時三十八分許輸入密碼○九一三號（甲○○生日為九月十三日），而領
  得甲○○所有之現金五千元；(二)九十一年四月十一日下午四時許，在上址圖書館四
  樓書桌上，竊得丙○○所有之綠色皮夾一只（內有機車駕照、行照、身分證、健保
  卡、臺灣土地銀行提款卡兼學生證、郵局提款卡、第一銀行提款卡、上海銀行金融
  卡各一張及現金六百元等財物），旋持該張臺灣土地銀行提款卡，至高雄市○○路
  高雄應用科技大學旁之高雄市第三信用合作社自動櫃員機，於同日下午四時二十四
  分許輸入密碼一二二○號（丙○○生日為十二月二十日，而領得丙○○所有之現金
  五千元；(三)九十一年四月十九日下午五時許，在上址圖書館四樓書桌上，竊得乙○○所有之紫色皮包一只（內有駕照、學生證、郵局提款卡各一張、摩托羅拉手機一
  具及現金三百餘元等物），旋即持該張郵局提款卡至設於正修技術學院校區前之臺
灣土地銀行自動櫃員機提款，惟因未猜中密碼而未能得逞；其餘甲○○、丙○○、
  乙○○所有之證件則遭丁○○丟棄。嗣經甲○○、丙○○及乙○○先後報警，由警
  方循線查獲。
三案經甲○○、丙○○及乙○○訴由高雄縣警察局仁武分局移送臺灣高雄地方法院檢
  察署檢察官偵查起訴。
      理  由
一右揭事實，業據被告丁○○迭自警訊（見警卷第一頁至第二頁）、偵查（見偵查卷
  第十三頁反面）、原審（見原審卷第二十一頁至第二十二頁），迄本院審理中（見
  本院卷第三十頁至第三十一頁）坦承不諱，核與告訴人甲○○、丙○○、乙○○等
  三人於警訊（見警卷第四頁至第六頁、第八頁至第九頁、第十一頁）、偵查（見偵
  查卷第十四頁）及原審審理中（見原審卷第二十三頁至第二十四頁）指訴失竊經過
  及遭竊上開財物等情相符，此外，復有告訴人甲○○與丙○○二人所有之臺灣土地
  銀行活期儲蓄存款存摺之存提款明細表（見警卷第七頁、第十頁）、告訴人乙○○
  所有之郵政存簿儲金簿（見警卷第十二頁）等影本，及被告丁○○先後於右揭時地
  從自動櫃員機內盜領取得現金或嘗試盜領取得現金之照片三幀（見警卷第十三頁至
  第十五頁）附卷足憑，足認被告丁○○之自白與事實相符。是以，本件事證已臻明
  確，被告丁○○犯行洵堪認定。
二核被告丁○○竊取甲○○、丙○○及乙○○等三人之皮包，所為係犯刑法第三百二
  十條第一項之普通竊盜罪；被告持甲○○、丙○○二人所有之金融提款卡，至自動
  櫃員機取得渠等之款項，所為係犯刑法第三百三十九條之二第一項之不正由自動付
  款設備取得他人之物罪，至被告持乙○○之郵局金融卡至自動櫃員機，惟未輸入正
  確密碼，而未取得任何款項，因刑法第三百三十九條之二第一項未處罰未遂犯，故
  尚不構成該罪。被告丁○○所為上揭三次普通竊盜犯行與二次違法由自動付款設備
  取得他人之物犯行，均時間緊接，方法相同，又先後係犯構成犯罪要件同一之罪名
  ，均為連續犯，各依刑法第五十六條之規定，分別以一罪論。又被告丁○○所犯上
  開普通竊盜罪及違法由自動付款設備取得他人之物罪間，有方法與結果之牽連關係
  ，依刑法第五十五條之規定，應從較重之普通竊盜罪處斷。又被告丁○○曾於八十
  八年間因竊盜罪，經判處有期徒刑十月，緩刑四年，嗣因於八十九年間再犯竊盜罪
  ，經判處有期徒刑八月確定，而撤銷緩刑，上開二罪乃先後接獲執行，並於九十年
  十月九日因縮短刑期假釋出獄，刑期至九十一年三月七日屆滿以已執行論，此有臺
  灣高雄地方法院檢察署刑案資料查註紀錄表、臺灣高等法院被告全國前案紀錄表各
  一份在卷可按，其前受有期徒刑執行完畢，於五年以內再犯本案最重本刑為有期徒
  刑以上之罪，為累犯，應依刑法第四十七條之規定加重其刑。
三被告丁○○犯罪事證既明，原審法院依據刑法第五十六條、第三百二十條第一項、
  第三百三十九條之二第一項、第五十五條、第四十七條，罰金罰鍰提高標準條例第
  一條前段，並審酌被告丁○○前曾有二次犯竊盜罪之刑事前案紀錄，素行不端；正
  值青年時期，竟不思循合法正當途徑獲致財富，仍連續三次竊取他人財物，並運用
  小聰明二次破解告訴人之提款卡密碼，逕自盜領取得告訴人所有之現金，不勞而獲
  ，難認有何悔改之心，本應從重量刑，以儆效尤，惟姑念及渠犯罪後坦承全部犯行
  ，態度良好，現正在新曜工業股份有限公司服務，有員工職務證明書一紙佐憑，復
  積極與告訴人就民事賠償達成和解，有被告丁○○與告訴人丙○○簽立之和解書一
  份附卷，及檢察官求處有期徒刑一年等一切情狀，量處有期徒刑一年。其認事用法
  均無違誤，量刑亦稱允妥，被告上訴意旨指摘原判決量刑過重，為無理由，應予駁
  回。
據上論斷，應依刑事訴訟法第三百六十八條，判決如主文。
本案經檢察官林應華到庭執行職務。
中      華      民      國     九十一     年     十     月    三十一    日
                              臺灣高等法院高雄分院刑事第六庭
                                  審判長法官  王憲義
                                        法官  范惠瑩
                                        法官  謝靜雯
右正本證明與原本無異。
不得上訴。
                                      書記官  廖素珍
中      華      民      國     九十一     年     十一   月      四      日
附錄：本判決論罪科刑法條：
中華民國刑法第三百二十條第一項
意圖為自己或第三人不法之所有，而竊取他人之動產者，為竊盜罪，處五年以下有期
徒刑、拘役或五百元以下罰金。
中華民國刑法第三百三十九條之二
意圖為自己或第三人不法之所有，以不正方法由自動付款設備取得他人之物者，處三
年以下有期徒刑、拘役或一萬元以下罰金。
                                                                   Ａ
